臺灣臺中地方法院民事裁定
110年度訴字第1035號

原      告  賀姿華  
追加被告    賴玟怡  
            賴政豪  
            賴政威  
            
上列當事人間請求履行協議等事件，原告為訴之追加，本院裁定
如下：
    主    文
原告追加之訴駁回。
追加訴訟費用由原告負擔。
    理    由
一、按原告之訴，有起訴不合程式者，法院應以裁定駁回之。但
    其情形可以補正者，審判長應定期間先命補正，民事訴訟法
    第249條第1項第6款定有明文。又民事訴訟法第244條第1項
    第3款規定：「起訴，應以訴狀表明下列各款事項，提出於
    法院為之：……。三、應受判決事項之聲明。」，而該款所稱
    之「應受判決事項之聲明」乃請求判決之結論，亦係請求法
    院應為如何判決之聲明，如當事人獲勝訴之判決，該聲明即
    成為判決之主文，並為將來據以強制執行之依據及範圍。是
    以原告提起給付之訴，依上揭起訴必備程式之規定，所表明
    訴之聲明(給付內容及範圍)與法院所為之判決主文，均必須
    明確一定、具體合法、適於強制執行(參見最高法院民國98
    年度台上字第599號民事裁判意旨)。
二、原告於111年7月3日具狀追加被告賴玟怡、賴政豪、賴政威
    等3人，主張追加被告3人均為訴外人賴水生之繼承人，追加
    被告3人於110年2月5日追認死因贈與契約之效力存在及同意
    由原告受領賴水生之全部家產云云。惟原告對追加被告3人
    起訴並未於起訴書狀記載「追加起訴聲明」，致本院無從確
    定原告對追加被告3人之起訴範圍為何，亦無法瞭解法院對
    追加被告3人之審理範圍(原告究竟請求法院對追加被告3人
    作出如何之判決，即屬不明)，亦有妨礙追加被告3人之訴訟
    防禦權行使，本院乃於111年7月11日裁定命原告於收受該裁
    定送達翌日起5日內補正「追加起訴聲明」，並諭知如逾期
    未補正，即駁回原告追加之訴。又該裁定已於111年7月14日
    合法送達原告，有送達證書1件可憑。詎原告逾期迄今猶未
    補正，其追加起訴部分即不合法定程式，為不合法，應予駁
    回。
三、至原告於111年7月14日雖具狀聲請本院就是否應對追加被告
    3人起訴部分行使闡明權，惟原告是否應對追加被告3人提起
    本件追加訴訟，乃原告應自行考量是否行使民事訴訟權利之
    問題，並非法院得以干預，此部分應不適宜由法院行使闡明
    權，附此說明。
四、依民事訴訟法第249條第1項第6款，第95條，第78條，裁定
    如主文。
中　　華　　民　　國　　111 　年　 　8 　　月　　4　　日
                  民事第四庭    法  官  林金灶
　　　　　　　　　
正本係照原本作成
如不服本裁定應於送達後10日內向本院提出抗告狀，並繳納抗告
費新台幣1,000元。
中　　華　　民　　國　　111 　年　 　8 　　月　　4　　日
                                書記官  莊金屏